臺灣新北地方法院刑事判決
110年度智簡上字第9號
上  訴  人  臺灣新北地方檢察署檢察官
被      告  蔣承錡


上列上訴人因被告違反商標法案件，不服本院簡易庭中華民國11
0年6月1日110年度智簡字第37號第一審刑事判決（聲請簡易判決
處刑案號：110年度偵字第12611號），提起上訴，本院管轄之第
二審合議庭判決如下：
    主  文
上訴駁回。
    事實及理由
一、本案經本院審理結果，認第一審判決以被告蔣承錡犯商標法
    第97條之非法販賣侵害商標權之商品罪，處拘役30日，並諭
    知如易科罰金之折算標準，以及為相關扣案仿冒商標圖樣商
    品及犯罪所得之沒收宣告，其認事用法均無違誤，量刑亦屬
    適當，應予維持，另除第一審刑事簡易判決事實及理由欄二
    、第24行關於「褲子34件」之記載，另補充為「褲子34件（
    含為警查扣之褲子33件，及員警先行向被告採購而送鑑之褲
    子1件，共計34件）」，以及另補充「被告於本院準備程序
    及審理中之自白」為本案證據外，其餘均引用如附件所示第
    一審刑事簡易判決（含聲請簡易判決書）關於事實及理由之
    記載。
二、上訴人即檢察官依告訴人阿迪達斯公司之請求而上訴，其上
    訴意旨略以：本件為警查緝並扣案知名仿冒商標商品總數達
    213件，足見被告貪圖販售仿冒商標商品所獲利益，而投資
    大量成本以進貨大量仿冒商標商品，復被告迄今並未實際對
    商標權利人所受之損失予以具體賠償，犯後態度非佳，且參
    以被告犯本案前已因販賣仿冒商標商品經查獲2次，被告未
    以之警惕或悔改，仍鋌而走險犯本案同類型之犯行，是其品
    行非佳，而未為原審所審酌，復原審僅輕判被告拘役30日，
    並得易科罰金，與其他相類似案件之量刑有明顯失衡，故原
    審判決之量刑容有不符罪刑相當原則之嫌，自難認原判決妥
    適，請撤銷原判決，另為適當合法之有罪判決云云。
三、按量刑之輕重等語，係屬事實審法院得依職權自由裁量之事
    項，苟其量刑時，已依行為人之責任為基礎，並斟酌刑法第
    57條各款所列情狀，在未逾越法定刑度之下，酌量科刑，無
    偏執一端而有明顯失出或失入之情形，自不得指為不當或違
    法。本案原審依刑法第57條規定，以行為人之責任為基礎，
    審酌被告販賣侵害商標權之商品，缺乏尊重他人智慧財產權
    之觀念，破壞商品交易秩序，減損商標所表彰之商譽及品質
    ，造成商標權人之損害，行為並不可取；兼衡其素行、犯罪
    動機、目的、手段，侵害市值非鉅、獲利非豐、所陳大學在
    學之智識程度、家庭經濟狀況勉持，以擺攤獲取蠅利，暨其
    犯後態度等一切情狀，量處如前述所示之拘役30日，並諭知
    如易科罰金之折算標準，顯然已審酌包含被告所為破壞商品
    交易秩序、減損商標所表彰之商譽及品質，及造成商標權人
    之損害程度等各項情狀，故被告並未與告訴人阿迪達斯公司
    或被害人耐克創新有限合夥公司達成和解或賠償損失部分，
    此情從原審迄今並未有所改變，而亦為原審於量刑時所參酌
    。又被告雖於本案行為前之109年8月23日、109年10月17日
    ，即因擺攤販售仿冒商標商品等相類案件，而為警查獲在案
    ，有內政部警政署保安警察第二總隊110年10月26日保二刑
    一字第1100010732號函及檢附之該總隊110年7月13日保二刑
    一字第1100065900號刑事案件移送書、桃園市政府警察局八
    德分局110年10月22日德警分刑字第1100035582號函檢附之
    該分局110年2月23日德警分刑字第1100003762號刑事案件報
    告書各1份在卷可參（見本院卷第119頁至第124頁、第199頁
    、第203頁至第206頁），然佐以被告臺灣高等法院被告前案
    紀錄表（見本院卷第51頁）可知，被告雖係在前開2案為警
    查獲後而為本案犯行，但其為本案犯行前，尚未因案經法院
    論罪處刑而受刑罰之制裁，未能足徵其有對刑罰反應力薄弱
    而應加重譴責之情事，況被告於為本案行為時，年僅21歲，
    仍為大學在學生，為被告於警詢時所是認（見偵卷第8頁）
    ，其前無任何犯罪前案紀錄，亦有被告臺灣高等法院被告前
    案紀錄表1份在卷可考，業如前述，復其為低收入戶，有低
    收入戶、中低收入戶資料查詢結果1紙可憑（見本院卷第107
    頁），足可推知，其應係因年紀尚輕，家境不佳，一時思慮
    不周始擺攤販售侵害商標權商品，犯罪動機非劣，亦難謂其
    品行非佳，故原審所判處之刑度，顯已審酌本案量刑上所應
    參酌之各項情狀，亦堪認已適當懲戒被告於為警查獲後嗣後
    再犯本案之惡性，尚屬適當，要無偏輕失衡或違法不當之處
    。從而，上訴意旨認原審量刑過低，求予撤銷改判，為無理
    由，應予駁回。
據上論斷，應依刑事訴訟法第455條之1第1項、第3項、第368條
、第373條，判決如主文。
本案經檢察官楊凱真聲請以簡易判決處刑，檢察官劉家瑜到庭執
行職務。
中　　華　　民　　國　　110 　年　　12　　月　　14　　日
                  刑事第九庭    審判長法　官  何燕蓉

                                      法  官  楊展庚

                                      法  官  林米慧
上列正本證明與原本無異。
不得上訴。
                                      書記官  林惠敏
中　　華　　民　　國　　110 　年　　12　　月　　15　　日